臺灣臺北地方法院刑事裁定　
111年度聲判字第288號
聲  請  人
即  告訴人  陳威均

            蔡涵潔
共同代理人  陳澤熙律師
被      告  翁景宥




上列聲請人因告訴被告侵占等案件，不服臺灣高等檢察署檢察長
中華民國111年9月28日111年度上聲議字第8661號駁回再議之處
分（原不起訴案號：111年度偵字第21930號），聲請交付審判，
本院裁定如下：
    主  文
聲請駁回。
    理  由
一、按告訴人不服上級法院檢察署檢察長或檢察總長認再議為無
    理由而駁回之處分者，得於接受處分書後10日內委任律師提
    出理由狀，向該管第一審法院聲請交付審判，刑事訴訟法第
    258條之1第1項定有明文。又期間之計算，依民法之規定，
    刑事訴訟法第65條亦有明文。而一定期間內應為意思表示者
    ，其期間之末日為星期日、紀念日或其他休息日時，依民法
    第122條規定，應以其休息日之次日代之，則關於刑事訴訟
    計算法定期間時，若該期間之末日為前述休息日者，為保障
    當事人之權益，即應向後順延至休息日之次日截止。
二、本件聲請人即告訴人陳威均、蔡涵潔以被告翁景宥涉犯侵占
    等罪嫌為由提起告訴，經臺灣臺北地方檢察署（下稱臺北地
    檢署）以111年度偵字第21930號為不起訴處分，聲請人2人
    不服提起再議，嗣經臺灣高等檢察署（下稱高檢署）以111
    年度上聲議字第8661號駁回再議之聲請，並於民國111年10
    月5日送達聲請人2人，經聲請人2人於111年10月17日委任律
    師向本院聲請交付審判，有該案不起訴處分書、高檢署處分
    書、高檢署送達證書、刑事聲請交付審判狀上本院收發室收
    文日期戳章及委任狀在卷可稽，經核本件聲請，程序上係屬
    適法（因本件聲請交付審判期間之末日為111年10月15日，
    為星期六之休息日，而111年10月16日為星期日，故以次日1
    11年10月17日代之），合先敘明。　　
三、聲請人2人原告訴意旨略以：被告（英文名字Niya）自109年
    8月1日起至110年5月6日止，擔任由聲請人2人所共同經營之
    理想國髮藝(址設臺北市○○區○○路0段000巷00弄00號1樓，店
    名烏托邦髮型國度)之兼職設計師，負責美髮設計、收取美
    髮費用，並使用理想國髮藝店內電腦記帳系統登載各次來店
    消費客戶之姓名、消費內容及價額等事宜，為從事業務之人
    ，竟意圖為自己不法之所有，並基於行使業務登載不實文書
    、易持有為所有之犯意，自如附表所示之109年11月17日迄1
    10年5月5日間，在理想國髮藝向如附表所示之客戶提供如附
    表所示之服務內容，並以如附表所示之方式收取如附表所示
    之款項後，均未如實登載於理想國髮藝店內電腦記帳系統內
    ，而僅登載如附表所示之不實消費項目及金額，以隱匿客戶
    實際消費款項不當短少之事實，並持以向理想國髮藝行使之
    ，再將如附表所載消費金額計約新臺幣（下同）7萬4,000元
    侵占入己，足以生損害於聲請人2人之利益。因認被告涉犯
    刑法第216條、第215條之行使業務登載不實文書、第336條
    第2項之業務侵占等罪嫌。
四、聲請交付審判意旨詳如附件「刑事交付審判聲請狀」。
五、按犯罪事實應依證據認定之，無證據不得認定犯罪事實，刑
    事訴訟法第154條第2項定有明文。次按認定不利於被告之事
    實，須依積極證據，苟積極證據不足為不利於被告事實之認
    定時，即應為有利於被告之認定，更不必有何有利之證據；
    又事實之認定，應憑證據，如未能發現相當證據，或證據不
    足以證明，自不能以推測或擬制之方法，以為裁判基礎。而
    刑事訴訟法上所謂認定犯罪事實之積極證據，係指適合於被
    告犯罪事實之認定之積極證據而言，雖不以直接證據為限，
    間接證據亦包括在內；然而無論直接或間接證據，其為訴訟
    上之證明，須於通常一般之人均不致有所懷疑，而得確信其
    為真實之程度者，始得據為有罪之認定，倘其證明尚未達到
    此一程度，而有合理之懷疑存在時，致使無從形成有罪之確
    信，根據「罪證有疑，利於被告」之證據法則，即不得遽為
    不利被告之認定（最高法院40年台上字第86號、30年上字第
    816號、76年台上字第4986號判決意旨參照）。再按刑事訴
    訟法第258條之1規定達通公司得向法院聲請交付審判，係對
    於「檢察官不起訴或緩起訴裁量權」制衡之一種外部監督機
    制，法院僅就檢察官所為不起訴或緩起訴之處分是否正確加
    以審查，以防止檢察機關濫權，依此立法精神，同法第258
    條第3項規定法院審查聲請交付審判案件時「得為必要之調
    查」，其調查證據之範圍，自應以偵查中曾顯現之證據為限
    ，不可就達通公司新提出之證據再為調查，亦不可蒐集偵查
    卷以外之證據。除認為不起訴處分書所載理由違背經驗法則
    、論理法則或其他證據法則，否則不宜率予裁定交付審判。
    再告訴人之告訴，係以使被告受刑事訴追為目的，是其陳述
    是否與事實相符，仍應調查其他證據以資審認。另法院裁定
    交付審判，即如同檢察官提起公訴，使案件進入審判程式，
    是法院裁定交付審判之前提，必須偵查卷內所存證據已符合
    刑事訴訟法第251條第1項規定「足認被告有犯罪嫌疑」，檢
    察官應提起公訴之情形，亦即該案件已經跨越起訴門檻，否
    則，縱或法院對於檢察官所認定之基礎事實有不同判斷，但
    如該案件仍須另行蒐證偵查，始能判斷應否交付審判者，因
    交付審判之審查制度並無如同再議救濟制度得為發回原檢察
    官續行偵查之設計，法院仍應依同法第258條之3第2項前段
    規定，以聲請無理由而裁定駁回。
六、本院之判斷：
  ㈠被告（英文名字Niya）自109年8月1日起至110年5月6日止，
    擔任由聲請人2人所共同經營之理想國髮藝之兼職設計師，
    負責美髮設計、收取美髮費用，並使用理想國髮藝店內電腦
    記帳系統登載各次來店消費客戶之姓名、消費內容及價額等
    事宜，為被告所不爭執，且與聲請人2人偵查中證述相符，
    此部分之事實，首堪認定。
  ㈡被告與聲請人2人間之合作分成方式，因被告與聲請人2人間
    僅有口頭協議，未有其他書面證據、工作規則等，或有其他
    方式足以佐證詳細內容，是本院可得認定被告與聲請人2人
    之合作模式如下：
　⒈根據聲請交付審判意旨所載，係分為3種方式，包含（見本院
    卷第6頁）：
　⑴被告若使用理想國髮藝店內材料幫顧客燙、染、漂髮等，顧
    客消費金額被告與理想國髮藝五五分成。
　⑵被告若使用其之前剩餘材料幫客人燙、染、漂髮等，顧客消
    費金額被告與理想國髮藝六四分成。
　⑶被告若係以自己「補色洗髮精」幫客人洗頭髮補色，被告則
    給理想國髮藝基礎洗髮300元。
　⒉互核被告於供稱其與聲請人2人之合作模式，係擔任理想國髮
    藝之「PT(Part time)設計師」，非屬理想國髮藝之正職員
    工，為獨立作業，理想國髮藝亦無須支付被告底薪，如被告
    係使用理想國髮藝之店內材料，則被告與理想國髮藝五五分
    成，如被告係使用自己所有的材料，則被告與理想國髮藝六
    四分成，但如果是「補色洗、補色染」美髮項目，被告只需
    要給理想國髮藝300元洗髮費用（見他卷第695至696頁）。
　⒊從而，綜上聲請人2人與被告所指之合作模式，可得確認渠等
    之合作模式為：①被告若使用理想國髮藝店內材料幫顧客燙
    、染、漂髮等，顧客消費金額被告與理想國髮藝五五分成。
    ②被告若使用其所有之材料幫客人燙、染、漂髮等，顧客消
    費金額被告與理想國髮藝六四分成。
　⒋惟就「補色染」部分，是否被告僅須給予理想國髮藝300元，
    或是須認定為被告使用自身所有材料為顧客燙、染、漂髮，
    而須六四分成？被告與聲請人2人有所爭執，經查：
　⑴依據被告於偵查中所提之補色染與一般染劑對照表（即被證4
    ，見他卷第747至751頁），可見補色染、補色洗所使用之材
    料為「彩色精靈護髮膜」、「妮芙亮彩護髮」，2種均屬補
    色材料，與染膏不同，況二者使用方法不須添加漂白劑、雙
    氧水，與一般染髮之雙氧乳使用不同，可認被告辯稱所使用
    之補色染技術與一般染不同等語，並非全然無據。
　⑵聲請交付審判意旨雖稱「補色洗」乃一般洗髮，至「補色染
    」屬於染髮項目，須六四抽成。但查，根據聲請人2人於偵
    查中所提之「補色洗髮精」與「一般染髮」之差別對照（見
    他卷第801頁、第813至825頁），卻未有提出「補色染」與
    「一般染髮」之差異，是就「補色染」部分是否應視為「一
    般染髮」的一種，而應六四分成，仍有疑問。
　⑶再觀諸被告與聲請人蔡涵潔於110年5月5日之LINE對話紀錄，
    內容如下（見他卷第741至745頁）：
發話者 訊息內容 聲請人蔡涵潔 （LINE暱稱「Utopia-Tracy😏」） 傳送訊息時間：下午10時23分至下午10時34分 我們算一個平均值   我一個一個算 根本沒辦法算  你實際不知道怎麼跟你客人收 材料跟補色  如果我一個一個打電話問，相信客人也會產生一些不好的觀感及覺得很奇怪  店裡的業績沒有增加的狀況下，其他設計師的平均客單在沒有增加太多以及減少太多的狀況下  我的物料成本相對提高非常多 其中只有你的客單掉最多，但是我也知道你收費的標準在哪邊，從每個月的客數、客單。 你的染客平均客單是落在0000-0000之間。 但從1/1號開始，你的客單明顯平均值是下降的，數字會說話。  那這之間我不想追究什麼，都沒有意義。 我會算出一個平均值，把這個空洞補回來  那這之間我不想追究什麼，都沒有意義。 我會算出一個平均值，把這個空洞補回來  這部分你能夠接受嗎？ 我只有這條選項，不會損害到我們雙方的利益。  我想這樣是最好的方式。 如果沒有辦法接受，我們只能尋求其他的方式解決問題，畢竟開店不是一件玩笑事 我初衷是希望雙方得到利益，那既然今天產生的糾紛，讓雙方都有誤解或是疑惑，那這部分一定得解決  我把你的客單還有客數算出一個平均值 從1月份到今天為止，把漏洞補齊 聲請人陳威均 （LINE暱稱「ÖÄ陳威均」） 傳送時間：下午10時37分 我覺得這個方式可以 被告 傳送時間：下午10時46分至下午10時53分 不太懂 所以連我補色或單剪或單洗的部分也要補嗎？  我可以一張一張 對我的收費 和開價給妳  如果你要我補染髮的錢回去 我覺得ok 但如果是連我單洗或單剪或洗補色的部分 也要我補 我覺得這樣不合理 我的前提是 我覺得我自己的計價 我問心無愧～ 但我不想為了這種事爭吵　如果你們想要收　我跟他們收的材料費回去　那ok 我就補給妳 但補色洗的部分 因為我已經用了自己的洗髮精 所以我覺得要我補 不合理 另外單剪、單洗的客人或者我的模特 如果也要算平均值叫我補染髮錢 我覺得更不合理 這樣變成我要賠錢（? 聲請人蔡涵潔 （LINE暱稱「Utopia-Tracy😏」） 傳送時間：下午10時59分至下午11時2分 單洗 單剪，我不會要你補回來 B抽成你的客單是很平均的 這部分是沒有問題的 這部分懂？ 補色洗的錢也沒有在我的系統計算裡，並不會影響到我算的平均值 
　　可見聲請人2人於該次討論被告應補費之部分才開始提及就
    「燙」、「染」、「漂髮」以外之項目補費問題，再從被告
    訊息內提及「但如果是連我單洗或單剪或洗補色的部分 也
    要我補 我覺得這樣不合理」，足見被告與聲請人2人就「燙
    」、「染」、「漂髮」以外之細項應如何分成於合作之初尚
    未有明確協議，審酌聲請人2人與被告間僅有口頭協議之情
    況，則是否於協議時就「燙」、「染」、「漂髮」以外之細
    項之分成、收款等模式已經達成雙方合意，或是因聲請人2
    人事後發現就「補色染」部分有所爭議始與被告提出討論，
    依照卷內事證並無法確實知悉。基於「罪證有疑，利於被告
    」之證據法則，既然存在合理之懷疑存在之情況，自不可為
    被告不利之認定。
  ⒋從而，根據上開對話內容，可認聲請人2人與被告間之協議細
    項內容並非明確，直至110年5月5日聲請人2人才發現細項項
    目協議不完整，始提出與被告討論補錢之事，是縱算「補色
    染」亦屬聲請人2人所指染髮之一種，但從被告所提之「補
    色染」與一般染髮差異之證據，已堪認定被告主觀上有合理
    之原因認定「補色染」非屬染髮範疇，並從上開對話內容顯
    徵聲請人2人與被告間對此部分之認知有所不同，是以被告
    主觀上是否侵占「他人」之物，或是主觀上認係自己所有可
    得之價金，均存有疑義，自難以侵占或行使業務登載不實文
    書罪責相繩。
　㈢附表編號4至13部分，聲請交付審判意旨稱均非陳舒妍本人所
    消費，該等消費項目及登載金額不實，被告縱然辯稱如有顧
    客不願意留下個人資料之情況，會使用朋友陳舒妍名字開單
    ，才能入帳（見他卷第673頁），但依據理想國髮藝統一之
    規範，此種類型的開單登記應該均是登記在陳威均名下，被
    告辯稱不可採等語。但查：
　⒈依據被告所提理想國髮藝店內結帳系統照片（見他卷第763頁
    ），被告曾於110年1月19日登載「陳威均」之名義開單，費
    用為300元，再比對聲請人2人所提之理想國髮藝店內結帳系
    統照片（見他卷第811頁、本院卷第9頁），姓名部分則是顯
    示「顯示沒資料開我陳威均」，二者顯示名稱並不相同，但
    被告既然曾經以「陳威均」名義登載在上，是就顧客未提供
    個人資料之登錄方式是否為統一規範，存有疑問。再依卷內
    事證，亦查無任何統一規範之協議確切內容，縱然理想國髮
    藝有其他設計師有使用「顯示沒資料開我陳威均」開單結帳
    ，是否即可以此推認不包括使用「陳威均」或是其他友人名
    義方式開單，恐嫌速斷，被告上開辯詞，並非全然無由。
　⒉既然僅可證明對於未提供個資顧客處理方式包含「顯示沒資
    料開我陳威均」名義開單，至於是否僅限於此種方式處理，
    尚非全然無疑，聲請人2人既未能詳細提出與被告間之協議
    細項、工作規則等內容，原檢察官已就可調查之證據依經驗
    法則及論理法則判斷而為不起訴處分，聲請交付審判意旨卻
    執此指摘，仍難以此對被告為不利之認定。
　㈣聲請交付審判意旨又稱附表編號17顧客王天心部分消費內容
    為「剪髮、洗髮、洗補色」，被告應與理想國髮藝以六四分
    成剪髮之金額，但被告卻僅登載洗髮300元，顯有侵占、行
    使業務登載不實文書之犯意等語，但查：
　⒈觀諸本件聲請交付審判意旨狀第2頁之內容（見本院卷第6頁
    ），已經載明被告與理想國髮藝分成方式，係以是否使用「
    店內材料」幫客人「燙、染、漂髮」作為區分，而決定乃以
    五五分成或是六四分成，業經詳述如前。是以，「剪髮」項
    目以不包含在聲請交付審判意旨所稱之「燙、染、漂髮」項
    目，且更無「店內材料」使用一事，不論依據何種角度觀之
    ，均不符合被告與理想國髮藝協議六四分成之項目，聲請交
    付審判意旨就此部分已有前後矛盾。
　⒉再觀以聲請人2人與被告間上開於110年5月5日之LINE對話紀
    錄（見他卷第741至745頁），聲請人蔡涵潔曾向被告表示「
    單洗 單剪，我不會要你補回來」，顯見聲請人2人與被告間
    就「洗髮」、「剪髮」之協議，應該係適用被告僅需支付理
    想國髮藝基礎洗髮300元之範疇，從而，被告就附表編號17
    王天心部分登載洗髮、消費金額300元乙情，是否主觀上有
    侵占、業務登載不實文書之犯意，實存疑問。聲請交付審判
    意旨猶執前開矛盾之詞指摘，實屬無據。
　㈤聲請交付審判意旨另指稱附表編號21顧客黃泓瑋部分，監視
    器畫面黃泓瑋之髮色已呈現漂髮之金色，顯為染髮，原檢察
    官未及審酌於此而為不起訴處分，應有違誤等語，然查：
　⒈被告於偵查中供稱：黃泓瑋於110年5月4日至理想國髮藝消費
    項目是漂髮根，髮根以染膏上色，我忘記是公司或我自己的
    染膏，髮尾補色，我給髮廊漂髮根跟染髮根的錢，補色部分
    我拿走等語（見他卷第674頁）。 
　⒉核以被告該次於理想國髮藝店內結帳系統登錄消費之照片（
    見他卷第95頁），被告於該次登錄項目及消費金額為「漂髮
    去色 1,500元」、「單色染髮 1,500元」，係明確記載漂髮
    及染髮無訛。再觀以被告該次之收費監視器畫面截圖照片、
    聲請人與顧客黃泓瑋之電話錄音譯文（見他卷第99至103頁
    ），被告係該次收費4,500元，並將3,000元放入櫃台，已可
    確認附表編號21之消費金額、登載金額、登載消費項目等事
    實。
　⒊再核對被告之抽成分潤明細（見他卷第707頁），被告可領之
    總額項目僅包含抽成項目之金額，應可推知聲請人2人與被
    告結算金額方式，乃是先由理想國髮藝收取價金，以月結方
    式結算分成之金額後始發放予被告，也可發現就如係剪髮、
    洗髮等被告無須與聲請人2人分成項目，被告無須先將收取
    之價金交付予理想國髮藝，待月結後始發放予被告。綜觀卷
    內證據，聲請人2人亦未提出任何證據證明其與被告間就無
    須分成之項目應如何收受款項，此部分則難為被告不利之認
    定，被告辯稱其乃就補色部分自行取走等語，並非無據。
　⒋另聲請人陳威均於偵查中證稱：110年4月19日前設計師可以
    向客人收取費用後，再由設計師轉交公司，直至110年4月19
    日才有公告客人如果要匯款，要匯到公司帳戶等語（見他卷
    第681頁），並有理想國髮藝之LINE群組對話紀錄在卷可證
    （見他卷第55頁、第709至717頁），足見聲請人2人與被告
    間於110年4月19日就收費流程並無明確規範、協議。另自聲
    請人2人與被告上開110年5月5日間之對話紀錄（見他卷第74
    1頁），聲請人蔡涵潔也稱「但是我也知道你收費的標準在
    哪邊，從每個月的客數、客單」、「你的染客平均客單是落
    在0000-0000之間」，可見被告之價目、服務項目等均係被
    告可得自由決定，是被告就補色項目之價目究竟為何，偵查
    中幾經檢察官要求補正確實消費項目，聲請人2人尚無法提
    出相關事證，綜合上開證據，並無法排除被告係將個人可收
    取之款項（不論補色染是否屬於染髮項目，或是補色項目可
    由被告全部收取，然被告與聲請人2人間就此部分項目有所
    爭議且協議不清，已難認被告認知收取補色染項目有侵占他
    人之物之犯意，已如前述詳予說明）後，再將應分成項目「
    漂髮去色 1,500元」、「單色染髮 1,500元」登錄，交予理
    想國髮藝以待後續分成結算之可能性，在聲請人2人偵查中
    、聲請再議直至向本院聲請交付審判期間，均未能提出此部
    分爭議項目之分成規則係如何協議之相關事證，自不可執以
    對被告不利之認定。
　⒌綜上，附表編號21黃泓瑋部分，原偵查檢察官係以該次消費
    項目包含「染髮」、「漂髮」為事實予以認定，再考量聲請
    人2人因未能提出相關事證，排除該等款項係被告個人可收
    取之美髮費用之可能性，本於經驗法則、論理法則而為不起
    訴處分，此於不起訴處分書已經詳細敘明，聲請交付審判意
    旨卻漠視於此，指摘不起訴處分書單方面採證被告片面供詞
    、忽視監視器畫面鐵證云云，顯不可採。
　⒍至聲請交付審判意旨一再要求原檢察官傳喚黃泓瑋到庭作證
    ，然本案原檢察官已就附表所示之大部分顧客到庭證述，但
    可見多數顧客對於該次之消費項目、金額均已遺忘，況就本
    件聲請人2人及被告就「補色項目」係洗髮、染髮之範疇已
    出現認知歧異之情況，難以期待一般常人有如聲請人2人或
    被告之美髮專業知識可以區分「補色染」與一般染髮之差異
    ，則是否有再傳喚黃泓瑋到庭作證之必要性，已生存疑，實
    難以此指摘原檢察官有未盡調查之情。
　㈥聲請交付審判意旨又指稱附表編號18之顧客吳芊澐部分，被
    告有向吳芊澐另外購買產品1,800元，被告卻未登錄，顯有
    侵占及行使業務登載不實文書等語，惟查：
　⒈檢視本件聲請人2人與被告間之分成協議，均係處理被告「燙
    、染、漂髮」之項目，至於被告另售其他美髮用品應如何分
    成，聲請人2人同樣未能提出相關事證足以佐證，則是否係
    被告以自己個人名義出售美髮用品，均為被告個人可收取之
    款項，且無須登載於消費系統，已非無疑。
　⒉證人吳芊澐於偵查中證稱：109年10月29日我有去理想國髮藝
    消費過，1800元是我買洗髮精的費用，可以從LINE對話紀錄
    顯示我也有問被告洗髮精使用的問題等語（見他卷第580頁
    ），另有吳芊澐提出之LINE對話紀錄附卷可佐（見他卷第63
    7頁），堪認吳芊澐於109年10月29日確有與被告購買洗髮精
    之事實。是以，吳芊澐於附表編號18之時間至理想國髮藝消
    費，被告雖有收取4,100元之價金，惟此部分價金已包含洗
    髮精費用，至其餘詳細消費項目、計價，聲請人2人亦未能
    提出相關事證以供原檢察官調查，難謂此部分檢察官有何應
    調查而未調查之處。
七、綜上所述，本院依職權調取上開偵查卷宗核閱結果，認依現
    有證據尚不足以證明被告有聲請交付審判意旨所指之侵占及
    行使業務登載不實文書犯行。本案偵查中聲請人2人始終未
    能提出其與被告間詳細之合作協議模式，包含各種細項之分
    成模式、收款方式等，除了於被告在理想國髮藝合作期間末
    期方就收款模式有所約定外，在此之前之細項分成、收款模
    式均無統一規範之方式，甚且就「燙、染、漂髮」以外之項
    目分成直至被告離職後，已難排除被告是否係基於雙方協議
    不全之處，而有認知不同之可能性，難以證明被告主觀上有
    侵占或行使業務登載不實文書之犯意，況聲請人2人與被告
    間對於「補色染」之模式認知有所歧異，然被告已提出「補
    色染」之使用材料，並具體指明與一般染髮之差異，被告此
    部分辯詞尚非全然無據。本件原檢察官已傳喚大多數證人，
    更已經審酌卷內之監視器畫面等聲請人2人所提之證據，對
    卷內證據盡調查之能事後，認無積極證據足證被告涉有上開
    罪嫌，犯罪嫌疑尚屬不足，而為不起訴處分、駁回再議處分
    ，原不起訴處分書亦已詳細敘明聲請人2人未能提供美髮服
    務之相關事證，難謂非屬被告個人可收取之美髮費用，而應
    全數歸屬理想國髮藝所有，均無不當，聲請交付審判意旨仍
    未就此部分具體補充，反而執以前詞指摘原不起訴及駁回再
    議聲請理由不當，然均經本院前述說明不足為推翻原不起訴
    處分書及駁回再議處分之理由，揆諸首揭說明，本件事證尚
    未達於起訴門檻，本件交付審判之聲請為無理由，依法應予
    駁回。
據上論斷，應依刑事訴訟法第258條之3第2項前段，裁定如主文
。
中　　華　　民　　國　　111 　年　　12　　月　　5 　　日
　　　　　　　　　刑事第二庭  審判長法　官　林秋宜
　　　　　　　　　　　　　　　　　　法　官　曾正龍
　　　　　　　　　　　　　　　　　　法　官　黃靖崴
以上正本證明與原本無異。
本裁定不得抗告。 
                                    書記官  阮弘毅
中　　華　　民　　國　　111 　年　　12　　月　　5 　　日
附表：
編號 時間 客戶 實際服務內容 方式 消費金額 不實消費項目 登載金額 1 109年11月17日 鄭畇安 染髮 轉帳 3,654元 洗髮 300元 2 109年11月26日  不詳 不詳 不詳 洗髮 300元 3 109年11月27日 林玫君 不詳 轉帳 5,060元 無 無 4 110年1月6日(2次) 陳舒妍 不詳 不詳 不詳 洗髮 300元 5 110年1月21日  不詳 不詳 不詳 洗髮 300元 6 110年2月4日  不詳 不詳 不詳 洗髮 300元 7 110年2月5日  不詳 不詳 不詳 洗髮 300元 8 110年2月19日  不詳 不詳 不詳 洗髮 300元 9 110年2月23日  不詳 不詳 不詳 洗髮 300元 10 110年2月24日  不詳 不詳 不詳 洗髮 300元 11 110年4月10日  不詳 不詳 不詳 洗髮 300元 12 110年4月16日  不詳 不詳 不詳 造型剪髮 800元 13 110年4月29日  不詳 不詳 不詳 洗髮 300元 14 110年1月7日 林宜萱 染髮 不詳 約5,000元 洗髮 300元 15 110年3月10日  不詳 不詳 不詳 洗髮 300元 16 110年3月9日 王品臻 整頭染髮 現金 約4,000元 洗髮 300元 17 110年4月8日 王天心 洗髮及剪髮 現金 800元 洗髮 300元 18 110年4月15日 吳芊澐 染髮 轉帳 4,100元 造型剪髮及髮根燙 2,000元 19 110年4月21日 凌依暄 整頭漂髮及染髮 轉帳 4,500元 洗髮 400元 20 110年4月30日 張亞亘 整頭染髮及局部挑染 轉帳 4,500元 補染髮根 1,000元 21 110年5月4日 黃泓瑋 整頭漂髮及染髮 現金 4,500元 漂染及染髮 3,000元 22 110年1月30日 湯佳靜 不詳 轉帳 6,800元 造型剪髮 800元 23 110年5月5日  整頭染髮 轉帳 3,726元 洗髮 300元